【裁判字號】    97,抗,1351
【裁判日期】    971230
【裁判案由】    沒入保證金
【裁判全文】
臺灣高等法院刑事裁定                  97年度抗字第1351號
抗  告  人
即  被  告  甲○○
上列抗告人因不服台灣板橋地方法院中華民國九十七年十一月二
十五日（九十七年度聲字第五一四九號）沒入保證金刑事裁定，
提起抗告，本院裁定如左：
    主  文
抗告駁回。
    理  由
一、按「刑事訴訟法第四百十四條第二項（即現行法第四百零三
    條第二項）所載之非當事人，固須受有裁定始得抗告，至當
    事人則因其與本案具有利害關係，依照同條第一項，對於法
    院所為之裁定有所不服，茍無特別規定，即屬有權抗告，並
    不以其本身所受之裁定為限」，有最高法院二十三年度抗字
    第四一五號判例可資參照。本件抗告人即被告甲○○雖非受
    裁定人，惟因其身分為被告，與本案具有利害關係，依前開
    說明，自得提起抗告，合先敘明。
二、原審裁定意旨略以：被告曾於民國九十七年七月四日至臺灣
    板橋地方法院檢察署到案，經准予易科罰金並分三期繳納，
    且經檢察官諭知一期未繳納視為全部到期，得逕行拘提，並
    記明於筆錄（參執聲沒字第九一二號卷第六頁反面），自與
    已合法送達傳票予被告生同一效力。嗣被告繳納第一期及第
    二期罰金共新臺幣（下同）十二萬三千元後，屆第三期卻未
    到案繳交六萬一千元，嗣經拘提無著，且具保人經通知亦未
    遵期通知或帶同被告到案接受執行等情，有拘票暨拘提結果
    報告書二份、臺灣板橋地方法院檢察署公務電話記錄單一紙
    、法務部戶役政連結作業系統查詢資料二紙、保證金收據影
    本一紙及臺灣高等法院在監在押全國紀錄表一份在卷可稽（
    見執聲沒字第九一二號卷第二、四、九至一一頁，原審卷第
    三、四頁），被告顯已逃匿，自應將具保人原繳納上開保證
    金沒入之等語。
三、本件抗告意旨略稱：被告為工地粗工，有關過失傷害一案之
    罰金前二期以盡力繳納，然近日景氣不佳，遭工地裁員，目
    前在從事臨時工，日薪約七百元。系爭案件二萬元之保證金
    是向過去老闆借的，請求法官能考慮抗告人經濟困難，尚有
    孩子須扶養且與妻子離異，又有房租壓力，可以取消沒入保
    證金之裁定，抗告人亦願盡力繳納罰金，請求法院再給被告
    一個機會云云。
四、經查：本件被告因非駕駛業務過失傷害案件，經依臺灣板橋
    地方法院檢察署檢察官指定之保證金額二萬元，出具現金保
    證後，將被告停止羈押。又被告經判決有罪確定後，經台灣
    板橋地方法院檢察署檢察官准予易科罰金並分三期繳納且經
    檢察官諭知一期未繳納視為全部到期，得逕行拘提，並記明
    於筆錄（參執聲沒字第九一二號卷第六頁反面）。另被告迄
    未到案繳納剩餘之第三期六萬一千元易科罰金金額，且經傳
    拘無著，亦有台灣板橋地方法院檢察署九十七年度執聲沒字
    第九一二號執行卷宗足佐。則被告顯有逃匿不到案執行之情
    事至為明確。原審因而依刑事訴訟法第一百十八條、第一百
    二十一條第一項，裁定沒入具保人黃錦棟所繳納之保證金二
    萬元，於法自無不合。被告指摘原裁定不當，為無理由，抗
    告應予駁回。
據上論結，應依刑事訴訟法第四百十二條，裁定如主文。
中    華    民    國    97    年    12    月    30    日
                  刑事第十七庭  審判長法  官  趙功恆
                                      法  官  陳世宗
                                      法  官  陳憲裕
以上正本證明與原本無異。
不得再抗告。
                                      書記官  劉育妃
中    華    民    國    97    年    12    月    31    日


司法院資訊處製作；財團法人民間司法改革基金會備份。
